臺灣高等法院交通事件裁定　　　　　　　94年度交抗字第69號
　抗　告　人
　即受處分人　甲○○
上抗告人因違反道路交通管理處罰條例案件，不服台灣板橋地方
法院，中華民國93年12月28日所為裁定（93年度交聲字第1539號
），提起抗告，本院裁定如下：
    主  文
抗告駁回。
    理  由
一、按駕駛人駕駛車輛，或行人在道路上應遵守道路交通標誌、
    標線、號誌之指示、警告、禁制規定，道路交通管理處罰條
    例第4條第1項前段定有明文。再車輛面對圓形紅燈時，仍逕
    予穿越路口至銜接路段，含左轉、直行、迴轉及右轉（依箭
    頭綠燈允許行駛者除外），即視為闖紅燈。又按汽車駕駛人
    ，行經有燈光號誌管制之交岔路口闖紅燈者，處新臺幣1800
    元以上5400元以下罰鍰，道路交通管理處罰條例第53條亦定
    有明文，並依同條例第63條第1項第3款規定，汽車駕駛人記
    違規點數三點。另當場舉發者，應填記駕駛人或行為人姓名
    、性別、出生年月日、地址、
    地址、車牌號碼、車輛種類。被查獲之駕駛人或行為人為受
    處分人時，應將該通知單填記後交付該行為人簽名或蓋章收
    受之；拒絕簽章者，並記明其事由，視為已收受，道路交通
    管理事件統一裁罰標準及處理細則第11條第1項第1款定有明
    文。
二、本件抗告人即受處分人甲○○於民國93年5月19日凌晨1時零
    3 分許，駕駛車號6607－ＦＧ號自用小客車，行經有燈光號
    誌管制之台中縣豐原市○○路與成功路交岔路口紅燈左轉違
    規，經警攔停當場掣單舉發之違規事實，業據證人即舉發本
    件違規之台中縣政府警察局豐原分局豐原派出所警員陳宗凱
    於原審到庭證述綦詳，並有台中縣政府警察局中縣警交大字
    第ＨＢ0000000號舉發通知單通知聯影本一紙在卷可稽。抗
    告人前開駕駛車輛行經有燈光號誌管制之交岔路口闖紅燈之
    違規事實，原處分機關據以援引道路交通管理處罰條例第53
    條、第63條第1項第3款及違反道路交通管理事件統一裁罰基
    準表之規定，裁處異議人罰鍰新臺幣5400元，並記違規點數
    三點在案。
三、抗告意旨略以：本案，該員警及原審裁定皆承認該路段、時
    間是可轉行，那何來闖紅燈之違規？如當時是該員警所言車
    速過快，那當時應開立的是超速而不是闖紅燈，由此可見不
    是該員警事後片面之詞嗎？判決書曰公務員所言具公信力，
    難道一介平民所說的不是事實嗎？法律不是倡導法律之前，
    人人平等，凡是講求證據，怎可因這是區區小事，而枉顧小
    百姓？
四、本院經查：證人陳宗凱為依法執行交通勤務之警員，與抗告
    人素不相識，亦無怨隙，應無甘冒自身觸犯偽證罪之風險而
    應確有前揭駕車行經有燈光號誌管制之交岔路口闖紅燈之違
    規行為無訛。再交通警員掣單舉發違反道路交通管理處罰條
    例所列之違規事實，本質上為行政處分，係公務員基於職務
    上之權力，依法就特定之具體事件所為之具公法上效果之單
    方行政行為，基於公務員為公法上行為具有公信力之原則，
    若無其他反證足以推翻，該行政處分當可被推定為真正，本
    此公信原則，立法者乃賦予行政機關制定違反道路交通事件
    統一裁罰標準及處理細則，使執勤警員得當機處分以達其維
    護交通秩序、安全之行政目的，反之，若謂公務員一切行政
    行為均需預留證據以證其實，則國家行政勢必窒礙難行，據
    此，刑事訴訟法就犯罪證據有關之規定中與屬行政秩序罰之
    交通違規裁罰本質不合之部分，自不在準用之列，從而，抗
    告人既未就執勤員警之舉發有誤提出相關證據以供調查，此
    外亦無任何證據足資證明警員有捏造事實違法取締之情事，
    則執勤員警本其維護交通秩序、安全職責所為之舉發，自應
    受到合法、正確之推定。是本件舉發員警親眼目睹抗告人駕
    駛前揭自用小客車，行經有燈光號誌管制之豐原市○○路與
    成功路交岔路口闖紅燈左轉之違規事實後，依據抗告人有上
    開闖紅燈之違規行為，當場攔停掣單舉發，自屬有據。再抗
    告人雖辯稱上開違規地點之路段於該時間（凌晨1時 ）是可
    左轉云云。然該路口於上揭時段雖可左轉，惟駕駛人要駕車
    左轉時仍須待該路口之號誌已亮起箭頭綠燈時始可為之，否
    則駕駛人面對圓形紅燈，而綠色箭頭燈尚未亮起時逕行左轉
    ，仍應視為闖紅燈。是抗告人駕駛前開車輛行經有燈光號誌
    管制之交岔路口闖紅燈（即當箭頭綠燈尚未亮起時，駕駛人
    面對圓形紅燈，逕行左轉）之違規事實，堪以認定。核原審
    裁定，認事用法並無違誤。本件抗告無理由，應予駁回。
據上論結，應依道路交通案件處理辦法第26條，刑事訴訟法第41
2條，裁定如主文。
中　　華　　民　　國　　94　　年  　2　 　月 　25    　日
                  交通法庭審判長法  官  黃瑞華
                                法  官  蔡明宏
                                法  官  陳憲裕
以上正本證明與原本無異。
不得再抗告。
                                書記官  劉育妃
中　　華　　民　　國　　94　　年　   3　　月　 1     　日
